臺灣臺北地方法院刑事判決　　　　　　　96年度易字第1200號
公　訴　人　臺灣臺北地方法院檢察署檢察官
被　　　告　甲○○
　　　　　　　　　　（現另案於台灣臺北看守所羈押中）
上列被告因竊盜案件，經檢察官提起公訴（96年度偵字第9065號
），被告於本院準備程序進行中，就被訴事實為有罪之陳述，經
本院告知簡式審判程序意旨，並聽取公訴人及被告之意見後，本
院合議庭裁定由受命法官獨任依簡式審判程序審理，並判決如下
：
    主  文
甲○○攜帶兇器竊盜，累犯，處有期徒刑柒月；又攜帶兇器竊盜
，累犯，處有期徒刑柒月；應執行有期徒刑壹年。
    事  實
一、甲○○前於民國九十五年間，因違反毒品危害防制條例、電
    子遊戲場業管理條例案件，經台灣板橋地方法院於九十五年
    九月十五日以九十五年度簡字第五一０七號簡易判決分別判
    處有期徒刑二月、拘役五十日，同年十一月十五日確定後，
    於九十六年三月二日入監接續執行上開徒刑，嗣於同年三月
    六日易科罰金執行完畢，同日出監。
二、甲○○猶不知所悔改，於九十六年四月十九日二十三時三十
    分許，向友人江謝佰輝借得車牌號碼三三一二─ＤＨ號自用
    小客車（下稱系爭車輛）欲返回彰化老家掃墓，惟因該車係
    江謝佰輝向汽車租賃公司租借，遂要求甲○○不得有超速或
    任何違規駕駛行為，甲○○為規避於此，竟基於為自己不法
    所有之意圖，於同年四月二十日凌晨二時三十分許，行經台
    北縣板橋市縣○○道與民權路口，見萬春機車行所有懸掛「
    四七一一─ＥＶ」車牌二面之自用小客車停放該處，認有機
    可趁，持放置在系爭車輛內客觀上足以對人之生命、身體構
    成威脅且具危險性，可供作兇器使用之老虎鉗一支（無證據
    證明係甲○○所有），旋轉前開「四七一一─ＥＶ」車牌上
    之螺絲，拆卸該二面車牌而竊取之，並將之懸掛在系爭車輛
    上。惟甲○○因記錯日期而延期南下，卻又恐「四七一一─
    ＥＶ」車牌之車主已報警，遂另行基於意圖為自己不法所有
    之犯意，於同年月二十日十八時三十分許，在台北縣新店市
    ○　○路○段一三一號前，持用同上開客觀上足以對人之生
    命、身體造成危害之兇器老虎鉗，以相同手法，竊取乙○○
    所有車牌號碼二Ｇ─三一五六號自用小客車車牌二面，得手
    後，正欲將之懸掛在系爭車輛上使用之際，為巡邏員警發現
    而當場查獲，並扣得上開老虎鉗一支。
三、案經台北縣政府警察局新店分局報告台灣台北地方法院檢察
    署檢察官偵查起訴。
    理  由
一、程序部分：本件被告甲○○所犯係死刑、無期徒刑或最輕本
    刑為三年以上有期徒刑以外之罪，亦非高等法院管轄第一審
    之案件，其於準備程序中就被訴事實為有罪之陳述，經本院
    告知簡式審判程序之旨，並聽取當事人（檢察官、被告）意
    見後，經本院合議庭依刑事訴訟法第二百七十三條之一第一
    項規定裁定由受命法官獨任進行簡式審判程序，合先敘明。
二、訊據被告甲○○對其於上揭時間、地點，持扣案之老虎鉗拆
    卸「四七一一─ＥＶ」、「二Ｇ─三一五六」各二面車牌而
    竊取之，並將「四七一一─ＥＶ」車牌懸掛在其向江謝佰輝
    借得之原車牌號碼三三一二─ＤＨ號自用小客車等事實，迭
    其於警詢、檢察官偵查及本院審理時均供承不諱，核與證人
    乙○○、王春輝證述失竊情節相符，此外，復有證物認領保
    管單二紙、代保管條一紙、車籍作業系統－查詢認可資料二
    份、失竊車牌照片四張附卷可稽，是以被告前開任意性自白
    核與事實相符，堪予採信。從而本件事證已經明確，被告竊
    盜犯行已經證明，應依法論科。
三、按刑法第三百二十一條第一項第三款所規定之攜帶兇器竊盜
    罪，係以行為人攜帶兇器竊盜為其加重條件，此所謂兇器，
    其種類並無限制，凡客觀上足對人之生命、身體、安全構成
    威脅，具有危險性之兇器均屬之，且祇須行竊時攜帶此種具
    有危險性之兇器為已足，並不以攜帶之初有行兇之意圖為必
    要，最高法院七十九年度台上字第五二五三號判例足資參照
    。被告為本件竊盜犯行時所攜帶之老虎鉗，係屬質地堅硬之
    鐵製品，在客觀上均足以對人之生命、身體之安全造成威脅
    ，當屬於兇器之一種。是核被告攜帶可資為兇器使用之老虎
    鉗二次竊取車牌之行為，均係犯刑法第三百二十一條第一項
    第三款之攜帶兇器竊盜罪。再被告所犯上開二攜帶兇器竊盜
    罪間，犯意各別，應分論併罰。又被告有如事實欄一所載之
    前科案件及科刑執行情形，此有台灣高等法院被告前案紀錄
    表一份在卷可查，是以被告於受有期徒刑執行完畢後，五年
    內故意再犯本件有期徒刑以上刑之罪，為累犯，應依刑法第
    四十七條第一項規定加重其刑。爰審酌被告甲○○正值壯年
    ，不思正途，為一時貪念，竟竊取他人所有之財物，所為非
    是，及其犯罪之動機、目的、手段、竊得財物之價值、犯後
    坦認犯行之態度、素行等一切情狀，分別量處如主文所示之
    刑，並依法定其應執行之刑。至扣案之老虎鉗一支，雖為被
    告持供本件犯罪所用之物，已如上述，惟被告堅稱非屬其所
    有（見本院九十六年六月四日審理筆錄），而遍查卷內證據
    資料，尚無法證明該老虎鉗，為被告所有，爰不予宣告沒收
    。
四、據上論斷，應依刑事訴訟法第二百七十三條之一第一項、第
    二百九十九條第一項前段，刑法第三百二十一條第一項第三
    款、第四十七條第一項、第五十一條第五款，判決如主文。
本案經檢察官郭昭吟到庭執行職務。
中　　華　　民　　國　　96　　年　　6　　月　　15　　日
                      臺灣台北地方法院刑事第五庭
                              法　官　何俏美
上正本證明與原本無異。
如不服本判決，應於判決送達後10日內向本院提出上訴狀 (應抄
附繕本)。
                              書記官  楊婷婷
中　　華　　民　　國　　96　　年　　6 　　月　　15　　日
附錄本判決論罪科刑法條全文：
中華民國刑法第三百二十一條：
犯竊盜罪而有左列情形之一者，處六月以上、五年以下有期徒刑
：
一、於夜間侵入住宅或有人居住之建築物、船艦或隱匿其內而犯
    之者。
二、毀越門扇、牆垣或其他安全設備而犯之者。
三、攜帶兇器而犯之者。
四、結夥三人以上而犯之者。
五、乘火災、水災或其他災害之際而犯之者。
六、在車站或埠頭而犯之者。
前項之未遂犯罰之。
